# CARLOS FELIPE RUIZ MARTINEZ Geólogo especialista en geotecnia

Cra 6 # 5-99 Villamaría (Caldas) | 3104212452 | caferuma@hotmail.com

https://www.linkedin.com/in/carlos-felipe-ruiz-martinez-2b538b31/

# Perfil profesional

Geólogo con 15 años de experiencia en minería y cartografía geológico – geotécnica.

Capacitado para realizar campañas de exploración minera, definición de nuevos targets, análisis basados en la geoquímica, elaboración de mapas temáticos, presentación de resultados y desarrollo de nuevas campañas de exploración.

Manejo de software especializado como AutoCAD, Arcgis, Leapfrog, IOgas, dips, unwedge Suficiencia en ingles hablado y escrito.

#### Formación académica

ESPECIALISTA EN GEOTECNIA | UNIVERSIDAD DE CALDAS | 2021 GEÓLOGO | UNIVERSIDAD DE CALDAS | 2008

Competencias Idiomas	Software	Habilidades blandas
Ingles avanzado	ArcGis	Versatilidad para trabajo en equipo.
	Leapfrog Autocad Iogas Dips- Unwedge Entorno office	Adaptación a los retos corporativos. Coordinación de grupos de trabajo. Planificación. Respeto por los tiempos. Habilidad para seguir los procesos.

# Experiencia laboral

#### COLLECTIVE MINING | GEOLOGO SENIOR DE EXPLORACIÓN | JUN 2021- ABRIL 2024

- · Cartografía geológico-minera superficial y subterránea
- · Análisis geotécnico de núcleos de perforación y trabajos subterráneos.
- · Control de calidad en los procesos de logueo geológico y geotécnico
- · Perteneciente al grupo de campo participe del descubrimiento en campo de depósitos económicos relacionados a pórfidos (Apollo Breccia y Trap)
- · Identificación de nuevos targets para la empresa.
- · Muestreos detallados subterráneos y superficiales
- · Cartografía geológico estructural en túneles.
- · Elaboración de mapas basados en el método Anaconda.

#### CHINA HARBOUR ENGINEERING CO. | RESIDENTE DE TUNELES | ENE 2020- JUN 2021

- · Cartografía geológica y geotécnica proyecto Mar 2, 13km.
- · Análisis de Convergencias, inclinómetros y piezómetros.
- · Geólogo residente túnel Fuemia y galería 4.2 km.

· Elaboración de formatos avance de excavación y registro geológico geotécnico

#### CONSULTORIA COLOMBIANA (CONCOL)| GEOLOGO SENIOR | ABRIL 2016- NOV 2016

- · Verificación de diseños e inspección geológica y geotécnica proyecto Mar 2, 13km.
- · Descripción de núcleos de perforación, 3000m.
- Elaboración de informes y cumplimentación de los formatos exigidos por las autoridades nacionales para diseños de vías 4G.

#### GEOCING SAS| GEOLOGO DE APOYO | JUNIO 2015 - ENERO 2016

- Geólogo de apoyo en proyectos de cartografía geotécnica y ambiental enfocados en obras civiles e infraestructura vial.
- · Cartografía geológica y prospección para la delimitación de zonas de minería especial.
- · Elaboración de informes según normativas de la Agencia Nacional de Minería (ANM)

### GEMI | GEOLOGO | JULIO 2014 - JUNIO 2015

- · Cartografía geológica y prospección para la delimitación de zonas de minería especial.
- · Elaboración de informes según normativas de la Agencia Nacional de Minería (ANM)
- · Toma de sedimentos activos según parámetros del servicio geológico colombiano (SGC)

## CONSORCIO GSG| GEOLOGO | NOV 2013 - JULIO 2014

- Cartografía geológica Cartografía geológica escala 1:10.000 de 10 planchas para el Servicio Geológico Colombiano (SGC)
- · Elaboración e interpretación de los modelos geológicos obtenidos.
- · Toma de muestras de roca según parámetros del servicio geológico colombiano (SGC)

#### MOROCOTA GOLD SAS | JEFE DE GEOLOGIA | OCT 2009 - NOV 2013

- · Director y jefe de actividades de exploración, explotación y desarrollo de minería subterránea.
- · Descripción de núcleos rocosos para delimitar el depósito minero tipo vetiforme.
- · Elaboración de planes de muestreo y control de calidad
- · Cartografía geológica minera

#### GEOKINETICS GEOLOGO JUNIOR | SEP 2008 – JUNIO 2009

- · Geólogo junior departamento de medio ambiente
- · Realizar actas de vecindad
- · Control de calidad para pozos enfocados en geofisica.

# **Referencias profesionales**

## **OSCAR DARIO VILLADA**

Director de exploración Minerales Santa Ana

#### **HENRY RAMIREZ**

Director de exploración Collective Mining

#### **ALEXIS ZAPATA**

Director de proyectos grupo de Bullet